【裁判字號】    97,交聲,165
【裁判日期】    970724
【裁判案由】    聲明異議
【裁判全文】
臺灣臺南地方法院交通事件裁定         97年度交聲字第165號
移送機關    交通部公路總局嘉義區監理所麻豆監理站
異議人即
受處分人    勇鑫交通企業有限公司
                    統一編號：.
代 表 人    甲○○
上列受處分人因違反道路交通管理處罰條例案件，對於交通部公
路總局嘉義區監理所麻豆監理站民國97年2月12日所為之裁決處
分（處分案號：麻監裁罰字第裁75-M00000000號），聲明異議，
本院裁定如下：
    主  文
異議駁回。
    理  由
一、原處分意旨略以：受處分人即異議人勇鑫交通企業有限公司
    （下稱異議人）於民國（下同）97年1月6日20時22分許，所
    有車牌號碼279-HA營業貨運曳引車，由吳明順駕駛行經麻豆
    台南縣玉井鄉○○路184號處遭警攔查，經會同吳明順至和
    興地磅過磅，測得該車總重量為47.77公噸，而原核定重量
    35 公噸，超載12.77公噸，遭台南縣警察局玉井分局交通事
    故處理小組員警（下稱舉發機關）製單舉發，嗣經原處分機
    關即交通部公路總局嘉義區監理所麻豆監理站（下稱移送機
    關）查證結果，復認受處分人之前述違規事實明確，乃依道
    路交通管理處罰條例第29條之2第1項（原裁決書漏記第1項
    ）及第3項之規定，並參酌違反道路交通管理事件統一裁罰
    基準表之相關內容等規定，裁處異議人罰鍰新臺幣（下同）
    36,000元，並記該汽車違規紀錄1次等語。
二、本件聲明異議意旨略以：一般民營的地磅，時常故障，準確
    度不高，還可調整重量，並無法測出準確量，且無國家檢定
    合格證書，無任何拍照及錄影存證相關證明，質疑地磅之準
    確性，為此，聲明異議等語。
三、按汽車裝載貨物超過核定之總重量、總聯結重量者，處汽車
    所有人罰鍰，並記汽車違規紀錄1次，其應歸責於汽車駕駛
    人時，除依第3項規定處汽車駕駛人罰鍰及依第63條第1項第
    2款規定記點外，並記該汽車違規紀錄1次。有前2項規定之
    情形者，應責令改正或當場禁止通行，並處新臺幣1萬元罰
    鍰，超載10公噸以下者，以總超載部分，每1公噸加罰新臺
    幣1千元；超載逾10公噸至20公噸以下者，以總超載部分，
    每1公噸加罰新臺幣2千元；超載逾20公噸至30公噸以下者，
    以總超載部分，每1公噸加罰新臺幣3千元；超載逾30公噸者
    ，以總超載部分，每1公噸加罰新臺幣5千元。未滿1公噸以
    1公噸計算。道路交通管理處罰條例第29條之2第1項及第3項
    分別訂有明文。
四、經查：
（一）異議人所有之牌照號碼279-HA營業貨運曳引車，於97年1
      月6日上午20時22分許，遭警舉發於台南縣玉井鄉○○路
      184號處，因載運砂石，有車輛核重35公噸，卻載運物重
      47.77公噸之違規行為，有台南縣警察局97年1月6日南縣
      警交字第M00000000號號舉發違反道路交通管理事件通知
      單及秤量傳票各1份附卷可稽。
（二）異議人雖辯稱舉發本件違規超重之地磅，無檢定合格證書
      ，質疑地磅之準確性云云，然本件舉發超重之違規行為，
      經會同上開車輛之司機吳明順至台南縣玉井鄉○○路186
      號和興地磅過磅，測得該車重量為47.77公噸，核定重量
      35公噸，超載12.77公噸，執勤員警依道路交通管理處罰
      條例第29之2條製單據發，並經司機吳明順簽名認證，且
      上開地磅於96年5月11日由經濟部標準檢驗局檢驗合格（
      檢定合格單號碼：EOBC0000000，有效期限至97年5月31
      日），其準確性毋庸置疑，有台南縣警察局玉井分局97年
      5月5日南縣井警四字第0970003999號函、過磅單及經濟部
      標準檢驗局度量衡檢定合格證書影本各1份附卷可參，從
      而，移送機關指稱異議人所有上開車輛有超重之違規行為
      ，自屬無誤，異議人上述抗辯，尚屬無據。
五、綜上所述，異議人所有之牌照號碼279-HA營業貨運曳引車，
    有裝載貨物超過核定重量12.77公噸之違規行為，既堪認定
    ，則原處分機關據引道路交通管理處罰條例第29條之2第1項
    及第3項等規定予以裁處36,000元，並記該汽車違規紀錄1次
    ，於法即無不當。從而，本件異議經核並無理由，自應予以
    駁回。
六、據上論斷，應依道路交通管理處罰條例第87條第2項、道路
    交通案件處理辦法第19條，裁定如主文。
中    華    民    國    97    年    7     月    24    日
                      交通法庭  法  官  陳淑勤
以上正本證明與原本無異。
如不服本裁定應於送達後5日內向本院提出抗告狀。
                                書記官  陳金堂
中    華    民    國    97    年    7     月    24    日


司法院資訊處製作；財團法人民間司法改革基金會備份。
